臺灣士林地方法院民事裁定
111年度司繼字第109號
聲  請  人  陽再華  


關  係  人  吳清華地政士

上列聲請人聲請選任被繼承人之遺產管理人事件，本院裁定如下
：
    主  文
選任吳清華地政士（事務所設於臺中市○區○○○路000號）為被繼
承人葉鴻之（男，民國00年00月0日生，身分證統一編號：Z0000
00000號，生前籍設臺北市○○區○○○路0段000號3樓，民國103年10
月15日死亡）之遺產管理人。
准對被繼承人葉鴻之之大陸地區以外繼承人為承認繼承之公示催
告。
被繼承人葉鴻之之大陸地區以外繼承人，應自前項公示催告最後
揭示法院公告處、資訊網路及其他適當處所之日起，壹年貳月內
承認繼承。上述期限屆滿，無繼承人承認繼承時，被繼承人葉鴻
之之遺產，於清償債權並交付遺贈物後，如有賸餘即歸屬國庫。
聲請程序費用由被繼承人葉鴻之之遺產負擔。
    理  由
一、按先順序繼承人均拋棄其繼承權時，由次順序之繼承人繼承
    ，其次順序繼承人有無不明或第四順序之繼承人均拋棄其繼
    承權者，準用關於無人承認繼承之規定，民法第1176條第6
    項定有明文。次按繼承開始時，繼承人有無不明，而無親屬
    會議或親屬會議未於1個月內選定遺產管理人者，利害關係
    人得聲請法院選任遺產管理人，並由法院依公示催告程序，
    定6個月以上之期限，公告繼承人，命其於期限內承認繼承
    ，民法第1177條、第1178條亦有明文。　
二、聲請意旨略以：聲請人與被繼承人葉鴻之（即登記名義人陳
    見福之繼承人）同為臺中市○○區○○段000地號土地之共有人
    ，聲請人已提起分割共有物訴訟，由臺灣臺中地方法院110
    年度訴字第2702號案件受理在案。惟被繼承人於民國103年1
    0月15日已死亡，其繼承人均已拋棄繼承權或有無不明，亦
    無親屬會議於1個月內選定遺產管理人，為訴訟續行，爰聲
    請選任吳清華地政士為被繼承人之遺產管理人等語。　　
三、經查，聲請人主張其與被繼承人間有分割共有物事件涉訟，
    業據提出民事共有物分割起訴狀、土地登記第三類謄本、土
    地所有權人資料表、地籍分割成果圖、民事陳報狀、土地登
    記名義人陳見福之繼承系統表、戶籍謄本、本院家事庭拋棄
    繼承准予備查函文、臺灣臺中地方法院110年度訴字第2702
    號案件於110年12月22日之訊問筆錄等件為證，堪信為真。
    聲請人既與被繼承人間有訴訟繫屬，自屬法律上之利害關係
    人，其聲請選任被繼承人之遺產管理人，自屬有據。又被繼
    承人已死亡，其繼承人均已拋棄繼承、死亡或有無不明之事
    實，亦據聲請人提出戶籍謄本及本院家事庭拋棄繼承准予備
    查公告為證，復經本院依職權調取本院103年度司繼字第134
    9號案卷及查調被繼承人各順位繼承人之戶籍資料核閱無誤
    ，有臺北○○○○○○○○○111年1月25日北市士戶資字第111700018
    9號函及所附戶籍資料在卷可稽，堪認屬實。而被繼承人自1
    03年10月15日死亡迄今已超過7年，顯逾民法第1177條所定1
    個月時間，其間既無親屬會議選定之遺產管理人向本院報明
    繼承開始及選定遺產管理人之事由，依通常情形，堪認聲請
    人主張無親屬會議或即使有親屬會議亦無選定遺產管理人之
    事實為真。本院審酌聲請人所陳報之吳清華地政士係合格之
    登記執業地政士，具相關專業知識及能力，若由其擔任為本
    件之遺產管理人，應能秉持其專業倫理擔當此兼具公益性質
    之職務，並順利達成管理保存及清算遺產之任務，故本院認
    其為適宜擔任遺產管理人之人選，且吳清華地政士亦同意擔
    任本件被繼承人之遺產管理人，有同意書、地政士開業執照
    及其戶籍謄本在卷可稽，爰裁定如主文第1項所示，併依法
    為承認繼承之公示催告。
四、依家事事件法第127條第4項，裁定如主文。
五、如不服本裁定，應於裁定送達後10日內，以書狀向本院提出
    抗告狀，並繳納抗告費新臺幣1,000元。
中　　華　　民　　國　　111 　年　　2 　　月　　23　　日
                  
　　　　　　　　　家事庭司法事務官